ACORDAO-COMPLETO-2525542

ACÓRDÃO DE RELAÇÃO

ACÓRDÃO DE RELAÇÃO 1865/2022 ATA 11/2022 - SEGUNDA CÂMARA

Acórdão 1865/2022-TCU-Segunda Câmara
Considerando que o presente processo trata de tomada de contas especial instaurada pelo Ministério do Turismo (Mtur) em desfavor de Maviael Francisco de Morais Cavalcanti Filho, como então prefeito de Macaparana - PE, diante da impugnação das despesas inerentes ao Convênio 346/2009 (Siconv 703562) destinado ao apoio à realização da "Festa de São João";
Considerando que, na presente TCE, foi apurado o débito solidário sob o montante de R$ 85.478,82 (em valores atualizados monetariamente até 14/12/2017) ;
Considerando que, estando o referido débito em montante inferior ao valor de alçada fixado pela IN TCU nº 71, de 2012, com a redação dada pela IN TCU nº 76, de 2016, o Tribunal determinou, por intermédio do Acórdão 2359/2018-TCU-Segunda Câmara, o arquivamento do processo, nos termos do art. 93 da Lei nº 8.443, de 1992, sem o cancelamento do débito, continuando obrigados Maviael Francisco de Morais Cavalcanti Filho e JO Produções Eventos e Publicidade Ltda ao pagamento do débito solidário para lhes serem dadas as devidas quitações;
Considerando que, em 26/7/2018, Maviael Francisco de Morais Cavalcanti Filho acostou à Peça nº 39 a solicitação de parcelamento do seu débito;
Considerando que, em 18/9/2018, o Acórdão 8.644 foi proferido pela 2ª Câmara do TCU nos seguintes termos:
" (...) Os Ministros do Tribunal de Contas da União, reunidos em Sessão de 2ª Câmara, ACORDAM, por unanimidade, com fundamento nos arts. 143, inciso V, alínea "b", e 217 do Regimento Interno do TCU, aprovado pela Resolução nº 246, de 2011, em autorizar o parcelamento do débito sob a responsabilidade do Sr. Maviael Francisco de Morais Cavalcanti Filho (CPF: XXX.525.784-XX) , nos termos do Acórdão 2.359/2018-TCU-2ª Câmara, em 36 (trinta e seis) parcelas, atualizadas monetariamente, de sorte a fixar o vencimento da 1ª parcela para 15 (quinze) dias, a contar do recebimento da notificação, e o vencimento das demais parcelas para cada 30 (trinta) dias, na forma da legislação em vigor, alertando ao responsável que, nos termos do § 2º do art. 217 do RITCU, a falta do recolhimento de qualquer parcela importará no vencimento antecipado do saldo devedor, sem prejuízo das demais medidas legais, de acordo com os pareceres emitidos nos autos";
Considerando que, no presente momento, o TCU deve avaliar a quitação do débito imputado solidariamente em desfavor de Maviael Francisco de Morais Cavalcanti Filho e JO Produções Eventos e Publicidade Ltda. pelo Acórdão 2.359 prolatado pela 2ª Câmara do TCU em 10/4/2018 (Ata n° 11/2018) ;
Considerando que a Secex-TCE teria assinalado que Maviael Francisco de Morais Cavalcanti Filho teria efetuado o recolhimento parcelado da respectiva dívida, em conformidade com o demonstrativo de débito acostado à Peça 104, e, nessas condições, caberia a quitação da dívida, além de julgar regulares, com ressalva, as contas dos aludidos responsáveis;
Considerando, enfim, que, à Peça 107, o MPTCU anuiu à aludida proposta da unidade técnica;
Considerando, portanto, que, diante dos elementos de convicção até aqui obtidos neste processo, o TCU pode incorporar o atual parecer da unidade técnica a estas razões de decidir;
Os Ministros do Tribunal de Contas da União, reunidos em Sessão da 2ª Câmara, ACORDAM, por unanimidade, com fundamento nos arts. 143, inciso I, alínea "a" e 218 do Regimento Interno do TCU, aprovado pela Resolução nº 246, de 2011, em dar a específica quitação do débito imputado solidariamente em prol, assim, de Maviael Francisco de Morais Cavalcanti Filho (CPF XXX.525.784-XX) e de JO Produções Eventos e Publicidade Ltda. (CNPJ 07.237.983/0001-23) , diante do integral recolhimento do débito solidário imputado pelo Acórdão 2.359/2018 prolatado pela 2ª Câmara do TCU, em 10/4/2018 (Ata n° 11/2018) , sob as seguintes condições:
 (i) Maviael Francisco de Morais Cavalcanti Filho (CPF XXX.525.784-XX) e JO Produções Eventos e Publicidade Ltda. (CNPJ 07.237.983/0001-23) , sob os valores originais do débito solidário, tendo o recolhimento sido promovido pelos seguintes parâmetros:
 (a) fixação final da dívida sob as seguintes condições:
	Valores Originais
	Datas das Ocorrências

	R$   63.675,00
	10/07/2009

	R$   11.902,89
	05/08/2009

 (b) valores recolhidos sob as seguintes condições:
	Valores Recolhidos
	Datas dos Recolhimentos

	R$  11.902,89
	05/08/2009

	R$    2.464,70
	25/10/2018

	R$    2.464,70
	26/11/2018

	R$    2.464,70
	24/12/2018

	R$    2.464,70
	24/01/2019

	R$    2.464,70
	25/02/2019

	R$    2.464,70
	22/03/2019

	R$    2.464,70
	18/04/2019

	R$    2.464,70
	23/05/2019

	R$    2.464,70
	21/06/2019

	R$    2.464,70
	22/07/2019

	R$    2.464,70
	21/08/2019

	R$    2.464,70
	23/09/2019

	R$    2.464,70
	24/10/2019

	R$    2.464,70
	20/11/2019

	R$    2.464,70
	20/12/2019

	R$    2.464,70
	24/01/2020

	R$    2.464,70
	18/02/2020

	R$    2.464,70
	16/03/2020

	R$    2.464,70
	04/05/2020

	R$    2.464,70
	15/05/2020

	R$    2.464,70
	17/06/2020

	R$    2.464,70
	17/07/2020

	R$    2.464,70
	13/08/2020

	R$    2.464,70
	18/09/2020

	R$    2.464,70
	20/10/2020

	R$    2.464,70
	18/11/2020

	R$    2.464,70
	15/12/2020

	R$    2.464,70
	22/01/2021

	R$    2.464,70
	19/02/2021

	R$    2.464,70
	22/03/2021

	R$    2.464,70
	15/04/2021

	R$    2.464,70
	20/05/2021

	R$    2.464,70
	23/06/2021

	R$    2.464,70
	26/07/2021

	R$    2.464,70
	15/09/2021

	R$    2.464,70
	06/10/2021

	R$    5.522,97
	30/11/2021

 (ii) julgar regulares, com ressalva, as contas dos responsáveis relacionados no item 1.1 deste Acórdão para lhes dar a quitação; e
 (iii) prolatar, em sintonia com os pareceres emitidos neste processo, a providência abaixo fixada pelo item 1.8 deste Acórdão
1. Processo TC-Processo 003.253/2015-5 (TOMADA DE CONTAS ESPECIAL) 
	1.1. Apenso: TC-Processo 026.022/2017-6 (SOLICITAÇÃO) 
	1.2. Responsáveis: JO Produções Eventos e Publicidade Ltda. (CNPJ 07.237.983/0001-23) e Maviael Francisco de Morais Cavalcanti Filho (CPF XXX.525.784-XX) .
	1.3. Entidade: Município de Macaparana - PE.
	1.4. Relator: Ministro-Substituto André Luís de Carvalho.
	1.5. Representante do Ministério Público: Procurador Marinus Eduardo De Vries Marsico.
	1.6. Unidade Técnica: Secretaria de Controle Externo de Tomada de Contas Especial (Secex-TCE) .
	1.7. Representação legal: Marcus Vinícius Alencar Sampaio (OAB/PE 29.528) , entre outros, representando Maviael Francisco de Morais Cavalcanti Filho. 
	1.8. Providência: enviar a cópia do presente Acórdão, com a cópia do parecer da unidade técnica, a Maviael Francisco de Morais Cavalcanti Filho, além da JO Produções Eventos Ltda., e ao Município de Macaparana - PE, para ciência.

Segunda Câmara

Município de Macaparana - PE.

JO Produções Eventos e Publicidade Ltda. (CNPJ 07.237.983/0001-23) e Maviael Francisco de Morais Cavalcanti Filho (CPF XXX.525.784-XX).

ANDRÉ DE CARVALHO

Marcus Vinícius Alencar Sampaio (OAB/PE 29.528), entre outros, representando Maviael Francisco de Morais Cavalcanti Filho.

TOMADA DE CONTAS ESPECIAL (TCE)

Secretaria de Controle Externo de Tomada de Contas Especial (Secex-TCE).